臺灣板橋地方法院民事裁定　　　　　　 100年度事聲字第89號
異　議　人
即債 務 人　林國楨
異　議　人
即債 務 人　單文明
上2人共同
代　理　人　單林素香
相　對　人
即債 權 人　林陳彩盆
　　　　　　劉敦仁
　　　　　　林祈春
　　　　　　游美麗
　　　　　　黃王寶治
　　　　　　江淑文
　　　　　　李麗卿
　　　　　　蘇游春梅
　　　　　　蔡榮福
　　　　　　卓連春
　　　　　　許牡丹
　　　　　　吳春蘭
　　　　　　許宗霖
　　　　　　陳漢清
　　　　　　鄧月秀
上15人共同
代　理　人　洪堯欽律師
　　　　　　劉健右律師
上列異議人與相對人間間拆屋還地等強制執行事件，異議人對於
民國100 年3 月16日本院民事執行處司法事務官所為99年度司執
字第72461號裁定提出異議，本院裁定如下：
    主    文
異議駁回。
    理    由
一、按司法事務官處理事件所為之處分，與法院所為者有同一之
    效力。當事人對於司法事務官處理事件所為之終局處分，得
    於處分送達後10日之不變期間內，以書狀向司法事務官提出
    異議。司法事務官認前項異議有理由時，應另為適當之處分
    ；認異議為無理由者，應送請法院裁定之。法院認第1 項之
    異議為有理由時，應為適當之裁定；認異議為無理由者，應
    以裁定駁回之，民事訴訟法第240 條之3 及第240 條之4 分
    別定有明文。又強制執行程序，除本法有規定外，準用民事
    訴訟法之規定，強制執行法第30條之1 亦著有規定。本件異
    議人就本院民事執行處司法事務官所為於民國100 年3 月16
    日99年度司執字第72461 號拆屋還地等強制執行事件裁定，
    於100年3月25日寄存收受送達裁定後，對此聲明不服而於同
    年4月1日具狀提出異議，經司法事務官送請本院裁定，核與
    上開條文規定及意旨相符，先予敘明。
二、異議意旨略以：原裁定確認之執行費用額中，Ｈ型鋼之價值
    為新臺幣（下同）50,000元，惟此認定浮報之價差已逾10倍
    ，按Ｈ型鋼如同市售角鋼，均為便品，依近日因國際情勢而
    齊漲之物價，每件市價加計切割、運送後，仍僅需4,000元
    ，此有異議人提出之萬成鋼鐵有限公司報價單為憑。而本件
    執行時，Ｈ型鋼每件市價不足3,000元，異議人曾於現場執
    行時告知司法事務官此一實際價額，惟司法事務官不僅未採
    異議人之意見，更將異議人逐出執行現場及剝奪代理人之資
    格，而秘密進行執行程序。司法事務官未公開為本件強制執
    行，嗣後以裁定確認之拆除費用價額又失公平，執行程序顯
    有不法之嫌，可見原裁定確認之各項執行費用金額均有不實
    浮報，爰為此聲明異議等語。
三、按債權人因強制執行而支出費用，得求償於債務人者，得準
    用民事訴訟法第91條之規定，向執行法院聲請確定其數額，
    強制執行法第29條第1 項定有明文。次按債務人負擔之強制
    執行費用，應以因強制執行所必要支出之費用為限，此觀強
    制執行法第28條第1 項之規定自明。所謂執行必要費用，指
    因進行強制執行程序，必須支出之費用而言，此種費用如不
    支出，強制執行程序即難進行；而此費用係因債務人不履行
    債務而生，其必要部分自應由債務人負擔（臺灣高等法院臺
    南分院98年度抗字第17號裁定意旨參照）。而依執行名義，
    債務人應為一定之行為而不為者，執行法院得以債務人之費
    用，命第三人代為履行。前項費用，由執行法院酌定數額，
    命債務人預行支付或命債權人代為預納，必要時，並得命鑑
    定人鑑定其數額，強制執行法第127條亦定有明文。則債權
    人依上開規定代為預納之履行費用，自屬強制執行之必要費
    用，應由執行債務人負擔。
四、經查，本件拆屋還地強制執行事件本應由異議人即執行債務
    人自動履行拆屋還地義務，惟因執行債務人林國楨未自動履
    行完畢，始依法由相對人即執行債權人與第三人訂立契約代
    為履行，相關執行事件之執行程序並於100年2月23日因而終
    結在案，則揆諸前揭說明，相對人為執行必要及代異議人履
    行而為支出，自屬強制執行之必要費用，應由執行債務人即
    本件異議人負擔。又執行法院已先於100年1月20日將相對人
    於同年月14日併附拆除計畫書之陳報狀函送異議人林國楨限
    期表示意見，異議人林國楨於同年月27日收受拆除計畫書後
    ，並未表示任何意見，足證異議人林國楨對現場以Ｈ型鋼施
    作支撐及其費用並無異議，是原裁定認定本件強制執行費用
    額，依據相對人即執行債權人所提出之原亨企業社工程請款
    單、臺北縣板橋地政事務所規費徵收聯單、臺灣銀行經收稅
    費款項證明聯、員警具領出勤費收據而為核定，支出項目皆
    屬於代為履行及履行所必要，其核定之強制執行費用，依法
    並無違誤。至原裁定所審核關於異議人林國楨部分之執行拆
    除費用50,000元，係包含拆除工資、垃圾清運、Ｈ型鋼架施
    作、施作前支撐樓板支架之設置費用以及施作之工資等，並
    非單純指Ｈ型鋼架之材料價額，且異議人林國楨於100年1月
    7 日提出異議狀亦稱鋼架費用高昂云云，亦與本件異議狀所
    載Ｈ型鋼係屬「便品」云云之陳述不符，故異議意旨指稱原
    裁定將Ｈ型鋼架之材料費核定為50,000元，拆除費用高於異
    議人所查知之市價而有浮報價格之嫌云云，與事實不符，應
    屬誤解。又異議人單文明對於本院司法事務官核定之執行費
    用額部分，並未具體提出其異議之項目及內容，本院自無法
    審酌。另異議人等所指本院司法事務官於執行現場有例如將
    當事人逐出現場等若干違法及不當之執行行為云云，應屬強
    制執行法第12條聲明異議之範疇，亦應於強制執行程序終結
    前提出，異議人等遲至相對人向執行法院聲請確定執行費用
    額之裁定後始提出異議，亦與法無據，故異議人等異議意旨
    執前詞指摘原裁定不當，聲明廢棄，並無理由。
五、據上論結，本件異議為無理由，依強制執行法第30條之1 、
    民事訴訟法第240 條之4 第3 項後段，裁定如主文。
中    華    民    國  100    年    4    月    25      日
                  民事第三庭    法  官  張紫能
以上正本證明與原本無異
如不服本裁定應於送達後10日內向本院提出抗告狀，並應繳納抗
告費新台幣1,000元整。
中    華    民    國  100    年    4    月    25      日
                                書記官  蔡佳容